臺灣士林地方法院刑事裁定
111年度聲字第633號
聲 請 人即
自訴代理人  唐于智律師

上列聲請人因詐欺案件（110年度自字第21號），聲請交付法庭
錄音光碟，本院裁定如下：
    主  文
聲請人於繳納相關費用後，准予轉拷交付本院一一０年度自字第
二一號案件，於民國一一一年二月二十三日之法庭錄音光碟，並
不得散布、公開播送，或為非正當目的使用。
    理  由
一、聲請意旨略以：被告游世一於本院民國111年2月23日訊問時
    ，確實有為關於換約原因之陳述，為聲請人當場所見聞，且
    事涉本案是否確有更換契約交易之情形存在，為證明自訴人
    本案主張及維護自訴人法律上利益，爰聲請交付當日法庭錄
    音等語。
二、按當事人及依法得聲請閱覽卷宗之人，因主張或維護其法律
    上利益，得於開庭翌日起至裁判確定後6個月內，繳納費用
    聲請法院許可交付法庭錄音或錄影內容；持有法庭錄音、錄
    影內容之人，就所取得之錄音、錄影內容，不得散布、公開
    播送，或為非正當目的之使用，法院組織法第90條之1第1項
    前段、第90條之4第1項定有明文。又當事人及依法得聲請閱
    覽卷宗之人，因主張或維護其法律上利益，聲請交付法庭錄
    音內容時，應敘明理由，由法院為許可與否之裁定。法院受
    理前項聲請，如認符合聲請人要件，並在聲請期間內提出，
    且就所主張或維護法律上之利益已敘明者，除法令另有排除
    規定外，應予許可。持有法庭錄音、錄影內容之人，就取得
    之錄音、錄影內容，不得散布、公開播送，或為非正當目的
    使用，法庭錄音錄影及其利用保存辦法第8條第1項、第2項
    、第4項亦有明文。
三、經查，聲請人代理自訴人林益如對被告蔡郁君、游世一提起
    自訴詐欺案件，經本院以110年度自字第21號繫屬審理中，
    是聲請人自屬依法得聲請閱覽卷宗之人。又聲請人於111年6
    月15日具狀聲請交付本院111年2月23日調查訊問程序期日之
    錄音光碟，乃於開庭翌日起至裁判確定後6個月內為之，符
    合前揭法院組織法第90條之1之規定，且已敘明係為維護其
    法律上利益等旨，而其聲請尚無依法令規定得不予許可或限
    制聲請閱覽、抄錄或攝影卷內文書之情形，核其所請，要難
    認全無理由。爰裁定聲請人於繳納相關費用後，准予轉拷交
    付上開法庭錄音光碟，並請遵守法庭錄音錄影及其利用保存
    辦法第8條第4項規定，就取得之錄音內容，不得散布、公開
    播送，或為非正當目的使用。
四、依刑事訴訟法第220條，裁定如主文。　　
中　　華　　民　　國　　111 　年　　6 　　月　　27　　日
                  刑事第二庭　審判長法  官  黃于真
　　　　　　　　　  
　　　　　　　　　                  法  官  何松穎
　　　　　　　　　
　　　　　　　　　                  法  官  張兆光
以上正本證明與原本無異。
如不服本裁定，應於收受送達後5日內向本院提出抗告書狀。
                                    書記官  鄭毓婷
中　　華　　民　　國　　111 　年　　6 　　月　　27　　日